---
title: "진로 적성검사 프로그램"
output: 
  flexdashboard::flex_dashboard:
    theme: simplex
    orientation: rows
    vertical_layout: scroll
    logo: korea_38.png 
editor_options: 
  chunk_output_type: console
---
<style>
.navbar {
  background-color:#990000
  }
</style>

```{r}
source('report_undergrad_career.R', encoding = 'utf-8')
```

심리검사 결과지 {.tabset }
=====================================

Rows
-------------------------------------

### Abstract
#### ❃ ︎검사 개요

* 본 결과지는 온라인 진로 적성검사 프로그램에서 진행한 심리 검사 결과를 담고 있습니다. 
 
* 본 검사 결과지에는 적성검사, 정서교양검사, 성격의 자화상, 적응기제에 대한 내용이 담겨있습니다.

* "N/A"가 표시되어 있으면, 해당 검사를 수행하지 않은 것을 의미합니다.
 
* 검사에 참여한 학생들이 긍정적인 전망을 갖고, 본인의 심리적 강점과 약점을 파악하기를 바랍니다.

* 전망을 현실로 만들기 위해서 오늘부터 준비할 수 있는 부분이 무엇인지 확인할 수 있습니다.

Rows
-------------------------------------

### Instruction
#### ❃ ︎검사 결과지 읽는 법

* 본 검사 결과지는 적성검사, 정서교양검사, 성격의 자화상, 적응기제의 범주를 다루고 있습니다.

* 각각의 검사항목마다 의미가 설명되어 있고, 해당 점수를 가진 사람의 특징이 서술되어 있습니다.

* 검사결과를 바탕으로 여러분이 한 발 더 나아가기 위해 할 수 있는 노력을 알 수 있습니다.

* 검사결과지 구성 순서를 따라가도 좋고, 관심이 있는 부분부터 시작해도 좋습니다.

* 다만 일부의 결과에만 집중하기보다는 여러 항목에 대해 종합적으로 이해하는 것을 권해드립니다.


적성 검사 {.tabset .tabset-fade}
===================================== 
> **적성 검사**

Rows
--------------------------------------
### 적성 검사(소검사)
```{r}
cogPlot
```

Rows
--------------------------------------
### 적성 검사(지수)
```{r}
cog_indexPlot
```

### 적성 검사 결과
<script>
$(document).ready(function(){
    $('[data-toggle="popover"]').popover({html: true}); 
});
</script>
```{r}
cog_kbl
```

Rows
--------------------------------------
### 
#### **적성 검사란?**
<br>
```{r}
cat(    paste0(
        '적성검사는 인지 기능의 특성 및 장단점 그리고 적응 행동을 파악하는데 사용됩니다, 본 적성검사를 통해 4가지 영역(언어이해, 지각추론, 작업기억, 처리속도)에서의 인지적 특성을 파악할 수 있으며, 이를 위해 총 9개의 소검사가 사용되었습니다. ', parName, '님의 적성검사 결과는 크림슨색으로 표시되어 있습니다. 또한 ', parName, '님이 희망하는 직종, 혹은 이와 가장 유사한 직종인, [', par_job_group, ']을(를) 목표로 하는 고려대학교 학부생 및 대학원생들의 적성검사 평균 프로파일은 회색으로 표시되어 있습니다. \n\n'
        )
)
```

<br>
<h5>**적성검사 영역별 해설지**</h5>
<br>

**언어이해**
<br>

        언어이해는 어휘력, 추상적 사고 능력 등을 평가. 과거 학습 경험, 교육환경 등으로부터 영향을 받으며, 학업 성취 및 성적과 밀접한 관련이 있습니다.

<br>

* 공통성 소검사 점수가 높을 경우 :
  * 정교화된 사고 과정
  * 뛰어난 추상적 사고 능력
  * 사고의 융통성
  * 정교한 논리
<br>
* 공통성 소검사 점수가 낮을 경우 :
  * 지나치게 구체적이고 세부적인 접근 방식
  * 나무보다 숲을 먼저 보는 습관 요망
  * 부정적 경향 검토
<br>
* 관련 직업 : 전문가 및 관련 종사자
  * 과학 전문가 및 관련직 / 학자 / 전문 연구직

<br>

* 어휘 소검사 점수가 높을 경우 :
  * 언어 이해와 구사 능력 탁월
  * 높은 지적 성취 욕구, 지적 측면으로 자신을 방어
  * 공통성 점수와 함께 상승하는 경우, 추상적, 논리적 사고와 언어구사력이 뛰어나 문학, 철학, 사회학 같은 언어적이고 논리적인 학문이나 직업에서 적성 발휘
<br>
* 어휘 소검사 점수가 낮을 경우 :
  * 언어적 측면에 대한 이해가 다소 부족할 가능성
  * 자신의 감정을 지나치게 억압하는 경우, 단어 습득과 회상에 실패하는 경우도 가능
<br>
* 관련 직업1 : 전문가 및 관련 종사자
  * 과학 및 정보통신, 공학 전문가 및 기술직 / 보건․사회복지 및 종교 관련직 / 교육 전문가 및 관련직 / 법률 및 행정 전문직 / 경영․금융 전문가 및 관련직
* 관련 직업2 : 서비스 종사자
  * 경찰․소방 및 보안 관련 서비스직 / 운송 및 여가 서비스직 / 기타 서비스 관련직종

<br>

* 상식 소검사 점수가 높을 경우 :
  * 풍부한 독서를 통한 많은 지식
  * 높은 지적 호기심, 지적 성취 욕구
  * 주어진 환경에 충실
<br>
* 상식 소검사 점수가 낮을 경우 :
  * 풍부하지 못한 교육환경이나 문화적 혜택의 기회가 적었을 가능성
  * 지적 호기심에 대한 흥미 상실
  * 공통성 점수에 비해 현저하게 떨어지는 경우, 학업에 대한 흥미 상실 가능성
  * 지나치게 구체적이거나 지나치게 독특한 사고
  * 소원한 대인관계 가능성
<br>
* 관련 직업 : 전문가 및 관련 종사자
  * 보건․사회복지 및 종교 관련직 / 교육 전문가 및 관련직 / 법률 및 행정 전문직 / 경영․금융 전문가 및 관련직

<br><br>

**지각추론**
<br>

        지각추론은 시각적 자극을 분석하고 통합하는 능력으로, 시각-공간적 협응 능력 등을 평가해 측정됩니다. 과거 학습이나 학업의 영향을 비교적 덜 받는 경향이 있습니다.

<br>

* 공간지각 소검사 점수가 높을 경우 :
  * 공간지각능력이 탁월하고 지적 능력 우수
  * 시각적으로 제시되는 공간적인 문제를 추상적으로 사고하고 해결하는 능력이 뛰어남
  * 타 소검사에 비해 높은 점수를 나타내는 경우, 공간지각적 측면에서 매우 우수한 지적 능력 보유
<br>
* 공간지각 소검사 점수가 낮을 경우 :
  * 문제의 성격이나 특성을 잘 이해하지 못한 경우
  * 공간적 과제에 대해 숙고하고 이해하는 능력 부족
  * 짝짓기 소검사와 함께 낮은 점수를 보이는 경우, 시각적 조직화에 어려움
<br>
* 관련 직업 : 장치/기계 조작 및 조립 종사자
  * 식품가공, 화학, 금속 및 비금속 관련 기계조작직 / 기계제조 및 관련 기계조작직 / 전기 및 전자 및 관련 기계조작직 /운전 및 운송 관련직 / 처리관련 기계조작직 / 목재․인쇄 및 기타 기계조작직
  
<br>

* 모양 소검사 점수가 높을 경우 :
  * 사물 조각을 시각적으로 분석하고, 부분을 전체로 통합하는 시각-운동 협응 능력이 뛰어남
  * 물건, 기계 등에 흥미, 원리를 이해하고 조립하는 능력이 뛰어남
  * 시각적 융통성
  * 완결 추구의 인내력
<br>
* 모양 소검사 점수가 낮을 경우 :
  * 주위 사물에 대한 주의와 관심 부족 가능성
  * 물건을 만지고 조립하는 것에 대한 인내력 부족
  * 짝짓기 소검사와 함께 낮은 점수를 보이는 경우, 평소 사물이나 주위 시각적 환경에 대한 관심 부족 시사
  * 공간지각 소검사 점수가 높고 모양 맞추기 소검사가 낮은 경우, 일상 생활사나 사물에 대한 관심의 부족을 반영할 수도 있음
<br>
* 관련 직업 : 장치/기계 조작 및 조립 종사자
  * 식품가공, 화학, 금속 및 비금속 관련 기계조작직 / 기계제조 및 관련 기계조작직 / 전기 및 전자 및 관련 기계조작직 /운전 및 운송 관련직 / 처리관련 기계조작직 / 목재․인쇄 및 기타 기계조작직
  
<br><br>

**작업기억**
<br>

        작업기억은 일시적으로 정보를 기억하고 내적으로 표상화하여 처리하는 능력 그리고 산술능력을 포함합니다.

<br>

* 산수/숫자 소검사 점수가 높을 경우 :
  * 수 개념에 대한 이해력, 수학 능력 우수
  * 일에 대한 높은 집중력
<br>
* 산수/숫자 소검사 점수가 낮을 경우 :
  * 수리력이나 수학 능력 이외에도 집중력의 저하
  * 내재된 불안이나 긴장 여부 검토 요망
<br>
* 관련 직업1 : 사무 종사자
  * 경영 및 회계 관련 사무직 / 금융 및 보험 사무직 / 법률 및 감사 사무직 / 통계 및 기타사무직
* 관련 직업2 : 판매 종사자
  * 영업직 / 매장 판매직

<br><br>

**처리속도**
<br>

        처리속도는 시각적 민감성, 정보를 반복적으로 빠르게 처리하는 능력 등을 평가해 측정됩니다.

<br>

* 짝짓기 소검사 점수가 높을 경우 :
  * 시각적 포착, 기억, 재인 능력 우수
  * 주위 사물이나 환경 변화에 민감
  * 상식 소검사와 함께 높은 점수를 보이는 경우, 현실 검증력 및 현실 적응 능력이 뛰어나고 대인 관계도 원만
  * 주위 변화를 기민하게 포착, 세부적인 것까지 놓치지 않는 상황 처리 능력
<br>
* 짝짓기 소검사 점수가 낮을 경우 :
  * 시각에 대한 예민성이 상대적으로 둔감
  * 일상생활이나 사물에 대한 관심 적은 경우
  * 공통성이나 어휘 소검사에 비해 유의미하게 낮을 경우, 추상적이고 관념적인 세계 선호 가능성
  * 공통성 소검사와 함께 낮을 경우, 너무 세부적인 것에 집착한 결과일 수 있음
<br>
* 관련 직업 : 기능원 및 관련 기능 종사자
  * 식품 가공, 섬유․의복 및 가죽관련 기능직 / 목재․가구․악기 관련 기능직 / 금속성형 관련 기능직 /운송 및 기계관련 기능직 / 전기 및 전자관련 기능직 / 건설 및 채굴관련 기능직 / 영상 및 통신 장비관련 기능직 / 행정직
  
<br>

* 동형 소검사 점수가 높을 경우 :
  * 작업에서 순간적으로 에너지를 동원, 시각적 정보를 정확하게 인지, 처리하는 능력 탁월
  * 타이핑, 오타를 가려내는 능력, 구술 내용을 받아 적거나 그대로 옮겨 적는 능력 탁월
  * 타 소검사에 비해 지나치게 높은 경우, 불안 억제를 위해 과도한 에너지 동원 경향 가능
<br>
* 동형 소검사 점수가 낮을 경우 :
  * 즉각적으로 기억하고 처리해야 하는 단기 기억 상황에 불리
  * 새로운 과제를 접하거나 순발력이 요구되는 상황에서 긴장하고 당혹하는 경향
<br>
* 관련 직업 : 기능원 및 관련 기능 종사자
  * 전기 및 전자관련 기능직 / 영상 및 통신 장비관련 기능직
  
<br><br>

Rows 
--------------------------------------
### 적성 검사 프로파일 유사도
<script>
$(document).ready(function(){
    $('[data-toggle="popover"]').popover({html: true}); 
});
</script>
```{r}
cos_kbl
```

###
#### **적성 검사 프로파일 유사도**
<br> 
**적성 검사 프로파일 유사도란?**
<br>

```{r}
par_job_rank <- par_cos_df %>% 
  filter(직무 == par_job_group) %>% 
  pull(n)

cat(    paste0(
        '적성 검사 프로파일 유사도는 ', parName, '님의 적성검사 프로파일과 고려대학교 재학생들의 희망 직무 별 평균 프로파일 사이의 유사도입니다. 표에는 ', parName, '님의 프로파일과 가장 유사한 10개의 직무가 소개되어 있으며, ', parName, '님이 희망하는 직종 혹은 이와 가장 유사한 직종인, [', par_job_group, ']의 프로파일과 ', parName, ' 님의 프로파일 유사도는 전체 22개의 직무 중 [', par_job_rank, ']위 입니다. \n\n'
        )
)
```

* 순위가 높을수록 해당 직무를 희망하는 고려대학교 재학생들의 적성검사 프로파일과 유사함을 의미합니다.  


졸업생의 취업 현황 {.tabset .tabset-fade}
=====================================
> **졸업생의 취업 현황**

Rows 
--------------------------------------
### 졸업생의 직무 및 취업 현황
<script>
$(document).ready(function(){
    $('[data-toggle="popover"]').popover(); 
});
</script>
```{r}
par_dept_job_RT
```

Rows 
--------------------------------------

###
#### **졸업생의 직무 및 취업 현황**
<br> 
**졸업생의 직무 및 취업 현황이란?**
<br>

```{r}
dept_job_group_total <- 
    par_job_group_df %>%   
    summarise(total = sum(n)) %>% 
    pull()

cat(    paste0(
        '졸업생의 직무 및 취업 현황은 현재 재학 중인 참여자님의 학부 학과(혹은 재학중인 학과와 가장 유사한 학과)의 졸업생이 어느 직무에서 종사하고 있는지, 그리고 해당 직무를 어느 직장에서 수행하고 있는지 나타냅니다. ', parName, "님이 소속한 학부 학과(혹은 재학중인 학과와 가장 유사한 학과)는 [", par_dept, "]이며, 해당 결과는 ", par_dept, " 졸업생 [",  dept_job_group_total, "명]을 바탕으로 분석한 결과입니다. \n\n"
        )
)
```

* 많은 졸업생들이 선택한 직무분야 및 직장일수록 해당 직무분야, 및 직장의 비율이 높습니다.


정서 교양 검사 {.tabset .tabset-fade}
===================================== 
> **정서 교양 검사**

### 정서 교양 검사
```{r}
emoPlot
```

### 
#### **정서 교양 검사**
<br>
**정서 교양 검사란?**
<br>

        정서 교양은 자신의 감정을 인식하는 능력, 타인의 감정 반응을 이해하는 능력, 긍정적인 관계를 발전시킬 수 있도록 스스로 이해한 것을 지혜롭게 사용하는 능력을 말합니다. 교양(Literacy)의 사전적인 의미는 ‘읽고 쓰는 능력’을 말합니다. 이런 점에서 즉 정서 교양은 정서적으로 ‘문맹’이 아니라 자신과 타인의 정서를 이해하고 이를 사회 속에서 긍정적인 관계를 맺는 데 지혜롭게 사용할 수 있는 정서-사회적 능력을 뜻합니다. 흔히, 정서 교양(emotional literacy)과 정서 지능(emotional intelligence)은 사실상 같은 의미로 사용되기도 합니다. 본 정서교양 검사에서는 평균이 100점이고 표준편차가 10점인 표준점수를 사용했습니다. 이러한 체계에서는 90점에서 110점 사이의 값은 평균 범위에 해당됩니다. 점수가 110점을 넘으면 정서교양 수준이 상대적으로 우수하다고 할 수 있으며 점수가 90점보다 아래면 정서교양 수준이 상대적으로 낮다고 해석할 수 있습니다.

<br>
**이 점수가 높은 사람의 특징은?**
<br>

```{r}
cat(    paste0(
        parName, "님의 정서지각 점수는 [", par_emo[1,2], "]점, 정서조절 점수는 [", par_emo[2,2], "]점입니다.  \n\n"
        )
)
```

* "정서지각"은 정서를 정확하게 지각하고 인식하는 능력입니다. 감정을 정확하게 지각하는 사람의 경우 자신의 감정에 보다 적절하게 반응할 수 있습니다. 다시 말해서, 정서지각능력이 뛰어난 사람은 언제 자신과 타인이 정서를 경험하는지를 알고, 또한 행복, 분노, 공포, 슬픔, 혐오, 놀람과 같은 정서들을 정확하게 인식하고 구별할 수 있습니다.

* "정서조절"은 자신의 정서를 조절하는 능력입니다. 자신의 정서를 정확하게 인식하고 그 정서가 타인에게 끼칠 영향을 고려하여 자신이 속한 사회가 기대하는 정서 상태로 조절하는 능력을 말합니다. 대부분의 사람들은 자신과 타인의 정서를 조절할 수 있지만, 정서조절능력이 우수한 사람은 이 조절 과정에 상대적으로 조금 더 능숙한 모습을 보이며 조금 더 특별한 목표를 이루기 위해서 이 능력을 발휘합니다. 이런 능력을 적절하게 사용하면 자신과 타인의 기분을 북돋워 주고, 타인을 가치 있는 목적을 향해 동기화시킬 수 있지만, 잘못 사용하면 좋지 못한 목적을 위해 타인의 정서를 조작할 수 있는 위험을 초래하기도 합니다.


성격의 자화상 {.tabset .tabset-fade}
===================================== 
> **성격의 자화상**

Rows
--------------------------------------
### 성격의 자화상
```{r}
ppPlot
```

Rows
--------------------------------------
### 
#### **성격의 자화상**
<br>
**성격의 자화상이란?**
<br>

        10가지 성격스타일은 저마다 어떤 식으로든 성격패턴에 기여하고, 때로는 특정 스타일이 없는 것도 성격패턴에 영향을 미칩니다. 모든 스타일이 어우러져 함께 작용함으로써 자신만의 독특한 성격스타일이 결정됩니다. 성격 스타일에는 총 10가지 종류가 있는데, 어떤 성격 스타일이든 동전의 앞뒷면처럼 개인의 강점으로도 혹은 약점으로도 작용할 수 있습니다. 예를 들어, 안전형 성격 스타일은 조심스럽고, 신중하며, 자기에 대해 방어적입니다. 해당 성격적인 특징이 긍정적으로 발현된다면, 잘 알지 못하는 상대방이 호의를 베풀었을 때 섣부르게 판단하지 않고, 시간을 가지고 천천히 상대방을 관찰한 후, 관계에 대한 태도를 취할 것입니다. 하지만 반대로 해당 성격적인 특징이 부정적으로 발현된다면, 잘 알지 못하는 상대방이 호의를 베풀었을 때 상대방의 호의에 대해 의심부터 할 수 있으며, 이 경우 관계를 형성하는데 부정적인 영향을 미칠 수 있습니다. 전체적으로 최고점을 보이는 스타일이 자신에게 우세하고 지배적인 스타일이며, 자신의 성격을 가장 특징짓습니다. 동시에 해당 성격 스타일의 어떤 측면이 더 발현되고 있는지(강점으로 작용하고 있는지, 약점으로 작용하고 있는지 혹은 두 가지 면이 모두 존재하는지) 고민해보면서 결과를 보면 자신에 대해서 가장 많이 알 수 있습니다. 반대로, 거리가 가장 먼 스타일도 당신의 성격과 인생경로에 대해서 많은 것을 설명해 줄 수 있습니다. 예를 들어, 현저한 개성형에 모범형이 거의 없는 사람은 관습적인 신념과 규칙에 따라 행동하기 어려운데, 관습을 따르는 것이 매우 중요한 직장이나 대인관계가 아주 매력적일지언정 성격적으로 잘 부합하는 것은 아닐 수 있습니다.

<br>

**안전형**
<br>

* 주된 성격특징 : #독립성 #조심성 #섬세한 지각 #자기-방어 #비판에 대한 과민 #정직과 신뢰의 중시
<br>
* 강점 :
  * 위험을 예상하며 늘 준비되어 있음
  * 상호작용을 하고 친밀한 대인관계로 발전하기까지 오랜 시간이 걸릴 수 있으나, 인내의 열매는 달 것
  * 관계가 두터워지면 오래 잘 지낼 수 있음
<br>
* 약점 :
  * 의심이 많아 상대방의 선의나 호의를 받아들이지 않을 수 있음
  * 친해지기 어려울 수 있음
  * 쉽게 자신의 얘기를 털어놓지 못함
<br>
* 조언 :
  * 이완
  * 부정적인 숨은 동기에 대한 탐색
  * 갈등 상황에 대해 자신이 개선해야 할 목록 작성하기

<br><br>

**수도형**
<br>

* 주된 성격특징 : #고독 #고립 #침착 #금욕주의 #현실주의
<br>
* 강점 : 
  * 성적으로 흥분되지 않고 평정 유지 위험을 예상하며 늘 준비되어 있음
  * 이성적이고 현실적
  * 자립적이고 집중력이 있으며 독립적인 성향
  * 자기조절
  * 유능하고 책임감이 있음
<br>
* 약점 :
  * 타인에게 관심부족
  * 혼자 있는 것을 선호하며, 혼자만의 시간과 공간을 중요시 여겨 의존적이거나 항상 함께 있고 싶어하는 연인과는 마찰이 있을 수 있음
<br>
* 조언 :
  * 내면의 감정 관찰
  * 타인에 대한 인내와 끈기 육성
  * 타인이 자신의 생각을 알아서 이해해주리라고 기대하지 말고 표현할 것
  
<br><br>

**개성형**
<br>

* 주된 성격특징 : #자기지향적 #특이한 태도 #색다른 삶 #개방적 태도 #추상적 사색
<br>
* 강점 :
  * 독특하고 재미있음
  * 특별한 관심거리를 즐길 수 있음
  * 폭넓은 정신과 상상, 독창적인 호기심
<br>
* 약점 :
  * 남들과 소통이 어려울 수 있음
  * 변덕스러움
  * 대화를 나눌 때 잘 안 통한다고 생각할 수 있음
<br>
* 조언 :
  * 가까운 사람들과 취미 공유하려 노력
  * 다른 사람들의 관점을 수용하려 노력
  * 자신과 같은 사람은 소수라는 사실 인식

<br><br>

**열정형**<br>

* 주된 성격특징 : #낭만적인 애착 #강렬함 #감정 #구속받지 않음 #활동성 #열린 마음
<br>
* 강점 :
  * 다른 라이프스타일에 대해 개방적
  * 외향적, 열광적, 에너지가 넘치며 독창적이고 창의적임
  * 용기 있고 재미있고 자극적일 수 있으며 당신이 이제까지 경험해본 적 없는 깊고 심대한 사랑을 보여줄 수 있음
<br>
* 약점 :
  * 남들과 소통이 어려울 수 있음
  * 변덕스러움과 감정기복
  * 충동적이고 인생의 중요한 일들을 지나칠 수 있음
<br>
* 조언 :
  * 고독한 스타일 참조할 것
  * 감정 조절
  * 지나친 탐닉을 경계
  
<br><br>

**모험형**<br>

* 주된 성격특징 : #비순종성 #도전 #상호독립성 #젊은 시절의 혈기 #진정한 용기
<br>
* 강점 :
  * 스릴과 도전을 즐김
  * 솔직한 정서표현, 쾌활함
  * 매력적이고 천진함
<br>
* 약점 :
  * 금기에 대한 인식이 느슨할 수 있음
<br>
* 조언 :
  * 욕구가 아닌 머리로 생각
  * 결과에 대한 신중한 판단
  * 자신을 보호
  * 타인에 대한 염려와 배려
  * 미래에 대한 장기적인 안목 육성

<br><br>

**사교형**<br>

* 주된 성격특징 : #생동감 #주목받기 #외모 #활발한 대인관계
<br>
* 강점 :
  * 매력적임
  * 사교적
  * 자발성, 열정, 관능, 즐거운 시간을 가질 수 있는 능력
  * 부탁을 잘 들어줄 수 있음
<br>
* 약점 :
  * 보이는 이미지가 중요하다 생각함
  * 다수에게 매력적인 사람으로 애인 이외의 이성친구와 잘 지낼 수 있음
  * 좌절에 대한 인내가 별로 없고, 즉각적인 만족을 참는 것을 어려워하며 자기조절이 힘듦
<br>
* 조언 :
  * "카드라" 통신에서 벗어나기
  * 충동에 대한 억제적인 노력
  * 감정적이지 않은 판단력 육성
  * 현실에 직면하려 노력
  
<br><br>

**스타형**<br>

* 주된 성격특징 : #자기존중 #레드카펫 #야심 #경쟁 #명성 #꿈
<br>
* 강점 :
  * 침착함
  * 사랑받는데 익숙하여 자신에 대한 감각과 확신이 타인을 매료시킴
  * 리더십이 있음
  * 우수한 자기조절 능력
<br>
* 약점 :
  * 냉정함
  * 몹시 흥분되어 있을 수 있음
  * 자기중심인 세상 혹은 자신만의 무대라 생각할 수 있음
  * 나르시시즘
  * 공감능력이 부족할 수 있음
<br>
* 조언 :
  * 타인에 대한 진정한 관심
  * 비판에 대한 반응 관찰

<br><br>

**가족형**<br>

* 주된 성격특징 : #친숙함 #염려 #신중함 #겸손함 #역할 #프라이버시
<br>
* 강점 :
  * 훌륭한 자기원칙과 자기조절 능력
  * 소수의 친밀한 사람들이 있고 이 친숙함을 소중히 여김
  * 타인과의 복잡한 관계로 연인의 기분을 상하게 하지 않을 것
<br>
* 약점 :
  * 타인 지향적이긴 하나 대규모 모임에서는 불안
  * 친숙한 환경 혹은 친밀한 사람이 있는지에 따라 자기감 변화
  * 제한적인 활동 영역과 좁은 인간관계
  * 평가에 민감할 수 있음
<br>
* 조언 :
  * 색다른 일 추구
  * 타인의 관점이 아닌 자신의 관점으로 자기 보기
  * 타인이 자신의 불안감을 줄여주기를 기대하기 보다는 스스로 통제하려 노력
  
<br><br>

**지지형**<br>

* 주된 성격특징 : #헌신 #함께하기 #팀워크 #순종 #조화 #배려 #애착
<br>
* 강점 :
  * 대인관계를 쉽게 맺으며, 타인을 기쁘게 하기 위해 애씀
  * 배려와 조화를 중요하게 생각함
  * 타인을 도와주는 것을 즐김
<br>
* 약점 :
  * 대인관계를 유지하기 위해 많은 수고와 희생
  * 배려와 조화를 중요시하기 때문에 부정적인 상황에서 직접적인 의사표현이 힘들 수 있음
  * 의존적인 성향을 자주 보임
<br>
* 조언 :
  * 가슴으로 답하기
  * 의사결정에 대한 연습
  * 오로지 자기 자신만을 위한 활동 개척

<br><br>

**모범형**<br>

* 주된 성격특징 : #근면함 #옳은 일 #완벽주의 #고집 #질서와 세부사항 #분별력 #저축
<br>
* 강점 :
  * 스스로 높은 기준의 책임 부여, 자신의 능력을 최대한 발휘해야 한다는 믿음
  * 유능하고 조직화되어 있으며 세부사항에 능함
  * 철저하고 완벽주의적, 단호하고 충실
  * 양심적인 FM스타일로 신뢰할 수 있음
<br>
* 약점 :
  * 이성의 목소리에만 귀 기울이지 않도록 주의해야함
  * 자기원칙이 강함
  * 정서적 자제
  * 흑백 인식
<br>
* 조언 :
  * 여가를 준비하는 노력
  * 결정내리기 힘든 사항에 대해 동전 던지기 연습
  * "must"의 속박으로부터 벗어나기
  * 감정 돌보기

<br><br>


적응 기제 {.tabset .tabset-fade}
=====================================
> **적응 기제**

Rows
--------------------------------------
### 적응 기제
```{r}
def_mechanismPlot
```

Rows
--------------------------------------

###
#### **적응 기제**
<br>
**적응 기제란?**
<br>

        적응기제(방어기제)는 문제상황에서 사람들이 스스로를 돌보기 위해 사용하는 심리학적인 대처방법을 말합니다. 프로이트의 ‘방어기제’와 유사한 개념입니다. 하버드 성인발달 연구인 그랜트 스터디에 따르면, 성공적인 삶을 산 사람과 부적응적인 삶을 산 사람들을 가장 잘 구분해 줄 수 있는 종합적인 지표는 바로 ‘적응기제’에서의 차이였습니다. 연구 결과에 따르면, 적응적인 삶을 산 사람들이 상대적으로 성숙한 적응기제를 많이 사용하는 반면, 미성숙한 적응기제는 적게 사용한다는 점을 분명하게 보여주었습니다.  더 나아가, 이 연구는 성장해갈수록 보다 성숙한 적응기제를 많이 사용하면서 삶에 적응해 나가는 것이 바로 인생이라는 점을 알려주고 있습니다. 본 검사에서는 15가지 적응기제의 사용수준을 측정하였으며, 이는 성숙한 적응기제, 미성숙한 적응기제, 신경증적 적응기제로 분류됩니다.

<br>

**성숙한 자아의 적응기제**

* 문제상황 : 직장상사와의 사이가 좋지 않을 때.

  * **예상** - 예견되는 갈등 상황에 효율적으로 대처할 수 있는 방법들을 미리 연습해 두는 것.

  * **억제** - 직장상사와의 갈등 상황에서 심리적으로 동요되지 않기 위해 노력하는 것.

  * **유머** - 직장상사와 함께 웃고 즐길 수 있는 재치 있는 말과 행동을 하는 것.

  * **이타주의** - 자신과 비슷한 처지에 있는 부하 직원 및 동료들을 돕는 것.

  * **승화** - 경쟁적인 스포츠에 몰입하거나 예술적인 창작 활동을 통해 내면의 갈등을 표현하는 것.

<br>

**신경증적인 자아의 적응기제**

* 문제상황 : 직장상사와의 사이가 좋지 않을 때.

  * **억압** - 직장상사와 함께 있는 것이 불편하지만 그 이유는 잘 모르게 되는 것.

  * **반동형성** - 직장상사의 주장을 맹목적으로 수용하는 태도를 보이는 것.

  * **이지화** - 갈등 이면의 감정적인 측면은 빼고서 주로 궤변적인 형태의 논리만을 내세우는 것.

  * **전위** - 특별한 이유 없이 직장상사가 애착을 갖는 기획안에 비판적인 태도를 취하는 것.

<br>

**미성숙한 자아의 적응기제**

* 문제상황 : 직장상사와의 사이가 좋지 않을 때.

  * **신체화** - 신체적인 질병으로 인한 고통을 지나치게 호소하는 것.

  * **공상** - 영웅적인 부하직원이 권위적인 상사를 물리치는 영화나 소설에 빠져드는 것.

  * **투사** - 직장상사가 자신을 특별한 이유 없이 미워한다고 생각하는 것.

  * **수동공격** - 직장 상사에게 삐딱한 태도를 보이거나 자학적으로 행동하는 것.

  * **해리** - 취할 정도로 술을 마시거나 보통 때보다 잠을 많이 자는 것.

  * **행동화** - 직장상사의 기대에 반하는 행동을 하여 회사에서 물의를 일으키는 것.
